臺灣板橋地方法院刑事判決　　　　　　100年度簡上字第753號
上　訴　人　臺灣板橋地方法院檢察署檢察官
被　　　告　楊鈞雄
上列上訴人因被告詐欺案件，不服本院中華民國100 年7 月14日
100 年度簡字第2669號第一審判決（聲請簡易判決處刑案號：臺
灣板橋地方法院檢察署100 年度偵字第5637、6573及12269 號）
暨移送併辦審理（100 年度偵字第23595 號）而提起上訴，本院
管轄第二審之合議庭判決如下：
    主  文
上訴駁回。
    事實及理由
一、本案經本院審理結果，認第一審以被告楊鈞雄所為係犯刑法
    第339 條第1 項之詐欺取財罪，判處有期徒刑6 月，如易科
    罰金，以新臺幣1 千元折算1 日，其認事用法及量刑均無不
    當，應予維持，除犯罪事實之附表編號1 「共計559,996 元
    」應更正為「共計59,996元」及理由欄「被害人受騙金額合
    計達新臺幣287,972 元」應更正為「被害人受騙金額合計達
    新臺幣291,972 元」者外，其餘並引用附件第一審刑事簡易
    判決書記載之事實、證據及理由。
二、檢察官依被害人曾姿榕請求之上訴意旨略以：被告於偵查及
    審理中均辯稱其銀行帳戶係因遺失，密碼寫在提款卡云云，
    企圖減輕罪責及逃避民事賠償責任，且迄今未與告訴人達成
    和解，犯後態度並非良好，原審僅處有期徒刑6 月，量刑尚
    嫌過輕等語。
三、按有關刑之量定，乃實體法上賦予法院得為自由裁量之事項
    ，倘原審法院量刑未逾越法律所規定之範圍，又無濫用權限
    之情形，即不得任意指摘為違法。經查原審經審酌被告將金
    融帳戶交予他人供犯罪使用，紊亂社會正常交易秩序，並使
    不法之徒藉此輕易於詐騙後取得財物，致檢警難以追緝，助
    長詐騙犯罪風氣，並提高社會大眾遭受詐騙損失之風險，兼
    衡被害人受騙之金額，暨被告犯後態度等一切情狀，予以論
    罪科刑，並諭知易科罰金之折算標準，其認事用法既無違誤
    ，量刑亦無違反法定刑度，核無量刑違法或不當之情形。從
    而，檢察官依被害人請求提起上訴指摘原審量刑過輕，為無
    理由，應予駁回。
據上論斷，應依刑事訴訟法第455 條之1 第1 項、第3 項、第36
8 條、第373 條，判決如主文。
本案經檢察官黃子溎到庭執行職務。
中    華    民    國   100    年    11    月    2     日
                  刑事第二庭審判長法  官  樊季康
                                  法  官  林晏鵬
                                  法  官  連雅婷
以上正本證明與原本無異
本件不得上訴
                                  書記官  郭晉良
中    華    民    國   100    年    11    月    2     日
附錄本案論罪科刑法條全文：
中華民國刑法第339條
（普通詐欺罪）
意圖為自己或第三人不法之所有，以詐術使人將本人或第三人之
物交付者，處5 年以下有期徒刑、拘役或科或併科1 千元以下罰
金。
以前項方法得財產上不法之利益或使第三人得之者，亦同。
前二項之未遂犯罰之。